【裁判字號】    97,交上訴,454
【裁判日期】    970610
【裁判案由】    業務過失致死等
【裁判全文】
臺灣高等法院臺中分院刑事判決       97年度交上訴字第454號
上  訴  人  臺灣臺中地方法院檢察署檢察官
上  訴  人
即  被  告  乙○○○
選任辯護人  林宜慶律師
被      告  丙○○
上列上訴人等因被告等業務過失致死等案件，不服臺灣臺中地方
法院96年度交訴字第271號，中華民國96年11月28日第一審判決
（起訴案號：臺灣臺中地方法院檢察署96年度偵字第18869號）
，提起上訴，本院判決如下：
    主  文
上訴駁回。
乙○○○、丙○○，均緩刑參年。
    事實及理由
一、本案經本院審理結果，認第一審判決認事用法及量刑均無不
    當，應予維持，並引用第一審判決書記載之事實、證據及理
    由（如附件）。
二、檢察官上訴意旨略以：本件車禍若非被告乙○○○於車禍事
    發路段有疏未注意違規迴轉之情事，被害人湯桂英何需為閃
    避駕車輛而變換車道？被害人湯桂英又豈會因變換車道而遭
    亦未注意車前狀況及兩車間隔之被告丙○○所駕車輛撞擊？
    是被告乙○○○確有本件過失致死之犯行。然被告乙○○○
    於本件偵查中、審理時，卻均矢口否認犯罪，一再飾詞卸責
    ，足見其犯後並無悔悟之情。況且被告乙○○○與被告丙○
    ○迄今均未向被害人家屬誠心表示歉意，亦無洽談和解賠償
    之誠意，並未努力彌補因本件車禍對被害人家屬所造成之重
    大傷害。原審僅量處被告二人各有期徒刑一年，並均減為有
    期徒刑陸月，尚嫌過輕云云。上訴人即被告（以下稱被告）
    乙○○○上訴意旨則以：被告乙○○○之休旅車迴轉時，公
    車及機車尚在50公尺遠處，仍未超過對向車道斑馬線逼近休
    旅車，被告乙○○○始敢迴轉。被害人死亡與被告乙○○○
    之迴轉或慢速直行於第三車道之行為，均無因果關係。本件
    兩次鑑定結果，均忽略被告乙○○○早已迴正慢速直行，而
    認被告乙○○○迴轉為肇事主因，對於機車及公車有無其他
    因素，均隻字未提，鑑定結果不足採取云云。
三、經查原判決對於認定被告等犯罪所憑之證據，已經詳細調查
    審酌，並對被告乙○○○所為之辯解，說明如何不可採之理
    由，均無違證據及論理法則。而被告乙○○○於本院準備程
    序時，雖為不認罪之陳述，然於本院審理中，已經坦承犯行
    ，對原審判決認定之事實，亦不再爭執。另就檢察官上訴部
    分，本院認為原判決已經充分考量被告等犯罪之一切情狀，
    各量處有期徒刑一年，減為有期徒刑六月，並諭知易科罰金
    之折算標準，量刑均屬妥適，並無過輕或過重之情形。綜上
    所述，本件檢察官及被告乙○○○之上訴，均無理由，應予
    駁回。末查被告乙○○○、丙○○均未曾因故意犯罪受有期
    徒刑以上刑之宣告，有臺灣高等法院被告前案紀錄表在卷可
    稽，且被告等已經與被害人家屬達成民事和解賠償，並已全
    部履行完畢，有和解協議書影本一份附卷足憑，被害人家屬
    亦已表示願意原諒被告二人之意。被告等經此次教訓，當知
    警惕守法，應無再犯之虞，本院認其二人所宣告之刑，以暫
    不執行為適當，均併予宣告緩刑三年，以啟自新。
四、據上論斷，應依刑事訴訟法第373條、第368條，刑法第74條
    第1項第1款，判決如主文。
本案經檢察官甲○○到庭執行職務。
中    華    民    國    97    年    6     月    10    日
            刑事刑十一庭  審判長法  官  陳  朱  貴
                                法  官  何  志  通
                                法  官  郭  同  奇
上列正本證明與原本無異。
被告丙○○部分，檢察官及丙○○得上訴。
被告乙○○○部分，不得上訴。
如不服本判決應於收受送達後十日內向本院提出上訴狀，其未敘
述上訴之理由者並得於提起上訴後十日內向本院補提理由書（均
須按他造當事人之人數附繕本）。
                                書記官  康  孝  慈
中    華    民    國    97    年    6     月    11    日


司法院資訊處製作；財團法人民間司法改革基金會備份。
